

Daniel Alfredo Cunillera Paulino

Ingeniero Eléctrico

RESUMEN

Ingeniero eléctrico con más de 2 años de experiencia trabajando en el sector eléctrico. Poseo un M.S. en Management Science and Engineering, experiencia en Microsoft Office y varios otros softwares. Viví 4 años en China aprendiendo sobre la cultura, estudiando el idioma y haciendo una maestría. Vivir en China me ayudó a abrir mi mente a nuevas ideas, proyectos y la oportunidad de alcanzar nuevas metas y enfrentar nuevos desafíos. Busco formar parte de un equipo de trabajo que me permita aplicar mis conocimientos de manera productiva y elevar mi nivel profesional en una empresa que plantee un desafío personal, con posibilidades de crecimiento y desarrollo.

EXPERIENCIA

PROGRAMA DE INTERNADO AES CORP

AES Dominicana, Santo Domingo, Julio 2013 – Noviembre 2013

- Pasante en el departamento de operaciones de DPP, supervisando los procesos y procedimientos necesarios en la operación diaria
- Aprendí sobre los sistemas y subsistemas esquemáticos de DPP
- Participé en las reuniones diarias de operación y seguridad
- Pasante en el departamento de planificación de DPP, aprendí sobre la estructura jerárquica de las diferentes actividades y procesos laborales dentro de la operación diaria y la organización en general

OPERADOR AUXILIAR PANTA TERMICA DPP

AES Dominicana, Santo Domingo, Noviembre 2013 – Agosto 2015

- Escribir documentos como correspondencia, borradores, notas, correos electrónicos e informes técnicos relacionados con la operación diaria y el mantenimiento de los equipos
- Mantener la máxima discreción al tratar temas delicados
- Brindar apoyo al operador de la planta térmica para garantizar el funcionamiento continuo y eficiente de las unidades generadoras durante el turno
- Ejecutar el registro y la revisión periódica de los parámetros, equipos y condiciones de las unidades generadoras y sus equipos auxiliares
- Garantizar el cumplimiento de las normas de salud y seguridad de gestión de calidad y gestión ambiental de acuerdo con las normas ISO 9001: 2000 e ISO 14001/96

CONTACTOS

Email:

danielcunillera17@hotmail.c

Número: 809 696-6946 **Dirección:** Carretera La Isabela #79, Arroyo Hondo

Software

Microsoft Office

Microsoft Project

SPSS

MatLab

AutoCad

Habilidades

Analista de Datos

Adaptabilidad

Español, Inglés y

Chino

Ética de Trabajo

Pensamiento Critico

Manejo de la Presión

Liderazgo

EDUCACION

TITULO UNIVERSITARIO / INGENIERO ELÉCTRICO

INTEC, Santo Domingo, 2009-2013

TITULO DE MAESTRÍA / MANAGEMENT SCIENCE AND ENGINEERING

Beijing Geoscience University, Beijing 2016 - 2019